【裁判字號】    99,訴,1206
【裁判日期】    991029
【裁判案由】    違反毒品危害防制條例
【裁判全文】
臺灣彰化地方法院刑事判決              99年度訴字第1206號
公  訴  人  臺灣彰化地方法院檢察署檢察官
被      告  甲○○
上列被告因違反毒品危害防制條例案件，經檢察官提起公訴（99
年度撤緩毒偵字第18號），被告於準備程序進行中就被訴事實為
有罪之陳述，本院進行簡式審判程序，判決如下：
    主  文
甲○○施用第一級毒品，累犯，處有期徒刑捌月，扣案之摻有海
洛因之香菸壹支沒收銷燬之。
    事  實
一、甲○○前因施用毒品案件，經觀察、勒戒後，認無繼續施用
    毒品傾向，於民國90年2 月13日執行完畢釋放，並由臺灣彰
    化地方法院檢察署檢察官於90年2 月14日以89年度毒偵字第
    6023號為不起訴處分確定。於上開觀察、勒戒執行完畢釋放
    後5 年內，復因施用第1 、2 級毒品案件，經本院以90年度
    訴字第689 號判處應執行刑有期徒刑10月，緩刑3 年確定；
    再因施用第1 、2 級毒品案件，經本院以91年度訴字第484
    號判處應執行有期徒刑1 年確定，前揭緩刑遭撤銷後，2 案
    接續執行，於93年3 月8 日縮短刑期假釋出監，於93年8 月
    31日假釋期滿假釋未經撤銷，其未執行之刑，以已執行論。
    仍不知悔改，復基於施用第1 級毒品海洛因之犯意，於98年
    2 月27日下午3 時15分許，在彰化縣北斗鎮○○里○○路4
    之54巷31號住處，以將海洛因摻入香菸內點燃後吸食其煙之
    方式，施用第1 級毒品海洛因1 次。嗣於98年2 月27日下午
    4 時35分許，在彰化縣北斗鎮○○里○○路○ 段104 巷口為
    警盤查，在本件施用毒品海洛因犯行尚未被有偵查犯罪職權
    之公務員發覺前，主動向警方坦承於上述時、地施用毒品海
    洛因之事實，並將摻有毒品海洛因之香菸1 支交由警方查扣
    ，而自首接受裁判，經警採尿送驗，檢出毒品嗎啡陽性反應
    而悉上情。
二、案經彰化縣警察局北斗分局報告臺灣彰化地方法院檢察署檢
    察官偵查起訴。
    理  由
一、本件被告甲○○所犯係死刑、無期徒刑、最輕本刑為3 年以
    上有期徒刑以外之罪，其於準備程序就被訴事實為有罪之陳
    述，經本院裁定由受命法官獨任以簡式審判程序審理，則依
    刑事訴訟法第273 條之2 、同法第159 條第2 項之規定，不
    適用傳聞法則有關限制證據能力之相關規定，合先敘明。
二、上揭事實，業據被告甲○○於警詢及偵審中坦承不諱，並有
    摻有毒品海洛因之香菸1 支扣案可佐，該香菸1 支經送鑑驗
    結果，檢出毒品海洛因成分，有憲兵司令部刑事鑑識中心98
    年5 月10日憲直刑鑑字第0980000737號鑑定書1 紙在卷足憑
    （撤緩毒偵卷第17頁），且被告為警查獲時所採集之尿液檢
    體送驗結果，呈嗎啡陽性反應（按海洛因係由嗎啡經化學合
    成而製得，經吸食進入人體後，因代謝分解成嗎啡，因此施
    打海洛因後，由尿液中檢驗結果為嗎啡反應），有彰化縣警
    察局北斗分局委託檢驗尿液代號與真實姓名對照認證單、詮
    昕科技股份有限公司98年3 月11日濫用藥物尿液檢驗報告各
    1 份在卷可稽（毒偵卷第12、29頁），足認被告上開自白與
    事實相符，應可採信。又被告前因施用毒品案件，經觀察、
    勒戒後，認無繼續施用毒品傾向，於90年2 月13日執行完畢
    釋放，並由臺灣彰化地方法院檢察署檢察官於90年2 月14日
    以89年度毒偵字第6023號為不起訴處分確定，於上開觀察、
    勒戒執行完畢釋放後5 年內，復因施用第1 、2 級毒品案件
    ，經本院以90年度訴字第689 號判處應執行刑有期徒刑10月
    ，緩刑3 年確定，及以91年度訴字第484 號判處應執行有期
    徒刑1 年確定等情，有被告上開案號不起訴處分書、刑事判
    決書（本院卷第23至24頁、毒偵卷第20至23頁）、臺灣高等
    法院被告前案紀錄表各1 份在卷可參，此次再犯本件施用毒
    品罪，已非毒品危害防制條例第20條第3 項所定「5 年後再
    犯」之情形，仍應依同條例第10條之規定處罰（最高法院95
    年度第7 次刑事庭會議決議參照），本件事證明確，被告犯
    行堪以認定，應依法論科。
三、按海洛因為毒品危害防制條例第2 條第2 項第1 款所明定之
    第1 級毒品。核被告甲○○所為，係犯毒品危害防制條例第
    10條第1 項之施用第1 級毒品罪。其非法持有第1 級毒品海
    洛因之低度行為，已為其施用之高度行為所吸收，不另論罪
    。又受徒刑之執行完畢，或一部之執行而赦免後，5 年以內
    故意再犯有期徒刑以上之罪者，為累犯，加重其刑至2 分之
    1 ，刑法第47條第1 項定有明文。所謂執行完畢，其在監執
    行期滿者，固不待言；如係經假釋出獄者，在無期徒刑假釋
    後滿20年或在有期徒刑所餘刑期內未經撤銷假釋者，其未執
    行之刑，以已執行論。如其為2 以上徒刑併執行者，假釋所
    定最低應執行之期間，合併計算之；其所餘刑期，亦應合併
    計算，此觀刑法第79條第1 項前段、第79條之1 第1 項、第
    3 項之規定甚明。查被告前因施用第1 、2 級毒品案件，經
    本院以90年度訴字第689 號判處應執行刑有期徒刑10月，緩
    刑3 年確定，復因施用第1 、2 級毒品案件，經本院以91年
    度訴字第484 號判處應執行有期徒刑1 年確定，前揭緩刑遭
    撤銷後，2 案接續執行，於93年3 月8 日縮短刑期假釋出監
    ，於93年8 月31日假釋期滿等情，有臺灣高等法院被告前案
    紀錄表1 份在卷可稽，被告於98年2 月27日再為本件施用毒
    品犯行時，係在上開案件執行完畢5 年內所犯，為累犯，應
    依刑法第47條第1 項之規定，加重其刑，起訴意旨認被告未
    構成累犯，容有未洽，附此敘明。被告於98年2 月27日下午
    4 時35分許，在彰化縣北斗鎮○○里○○路○ 段104 巷口為
    警盤查，在本件施用毒品海洛因犯行尚未被有偵查犯罪職權
    之公務員發覺前，主動向警方坦承於上述時、地施用毒品海
    洛因之事實，並將摻有毒品海洛因之香菸1 支交由警方查扣
    ，而自首接受裁，有警員鄭川達出具之職務報告1 紙附卷可
    佐（本院卷第22頁），符合自首之要件，依刑法第62條前段
    之規定減輕其刑，並先加後減之。爰審酌被告前因施用毒品
    ，經觀察勒戒之處分及科處刑罰後，猶不思戒絕革除惡習，
    再為本件犯罪，顯見其對毒品依賴性甚高，未能徹底認識毒
    品對人體之危害，亦未因前所受觀察勒戒處分及刑罰而記取
    教訓，及其犯罪之動機、犯罪所生危害主要係戕害自身健康
    等一切情狀，量處如主文所示之刑。扣案之香菸1 支，經檢
    出第1 級毒品海洛因成份，且因海洛因係摻雜在香菸內，已
    難與香菸完全析離，故該摻有海洛因之香菸1 支，不問屬於
    犯人與否，依毒品危害防制條例第18條第1 項前段規定併予
    沒收銷燬之。
據上論斷，應依刑事訴訟法第273 條之1 第1 項、第299 條第1
項前段，毒品危害防制條例第10條第1 項、第18條第1 項前段，
刑法第11條前段、第47條第1 項、第62條前段，判決如主文。
本案經檢察官詹喬偉到庭執行職務。
中    華    民    國    99    年    10    月    29    日
                  刑事第八庭          法  官  王素珍
以上正本證明與原本無異。
如不服本判決應於收受判決後10日內向本院提出上訴書狀，並應
敘述具體理由；其未敘述上訴理由者，應於上訴期間屆滿後20日
內向本院補提理由書（均須按他造當事人之人數附繕本）「切勿
逕送上級法院」。
中    華    民    國    99    年    10    月    29    日
                                      書記官  陳秀香
附錄本案論罪科刑法條：
毒品危害防制條例第10條
施用第一級毒品者，處 6 月以上 5 年以下有期徒刑。
施用第二級毒品者，處 3 年以下有期徒刑。

司法院資訊處製作；財團法人民間司法改革基金會備份。
